臺灣宜蘭地方法院刑事判決　　　　　　　 94年度訴字第223號
　　公　訴　人　臺灣宜蘭地方法院檢察署檢察官
　　被　　　告　甲○○　男　3.
　　　　　　　　　　　　號（現在臺灣宜蘭監獄執行中）
上列被告因毒品危害防制條例案件，經檢察官提起公訴（94年度
毒偵字第210號、337號）及移送併辦（94年毒偵字第476號、586
號），被告就被訴及移送併辦之事實，為有罪之陳述，故本件由
合議庭裁定以簡式審判程序進行，本院判決如下：
    主  文
甲○○連續施用第一級毒品，處有期徒刑拾月。扣案之注射針筒
貳支及提撥管參支沒收之。
    事  實
一、甲○○前因施用毒品案件，經觀察、勒戒後，認無繼續施用
    毒品之傾向，經臺灣宜蘭地方法院檢察署檢察官於91年3 月
    10日以91年度毒偵緝字第7 號不起訴處分確定，復於93年間
    因施用第一級、第二級毒品案件，於93年12月31日經本院以
    93年訴字第494 號分別判處有期徒刑8月、4月，定應執行刑
    為10月，並於94年1 月17日確定。詎仍不知悔改，竟基於同
    時施用第一級毒品海洛因及第二級毒品安非他命解癮之概括
    犯意，自94年1月31日起至同年4月27日止，先後在基隆朋友
    家中及宜蘭縣壯圍鄉○○路等地，連續將海洛因及安非他命
    裝入玻璃球內加熱燃燒或以注射方式施用多次，嗣先後於94
    年2月15日凌晨2時許在國道一號8.8 公里處為警攔檢採尿查
    獲並當場查獲注射海洛因所用之針筒2支，於94年3月18日晚
    間9時50分在宜蘭縣壯圍鄉○○路6段326巷10號採尿查獲並
    當場扣得提撥管3支，於94年4月27日晚間11時30分許在宜蘭
    縣壯圍鄉○○路○段201巷內採尿查獲。
二、案經基隆市警察局第四分局報請臺灣基隆地方法院檢察署檢
    察官呈請臺灣高等法院檢察署檢察長令轉臺灣宜蘭地方法院
    檢察署檢察官偵查起訴及國道公路警察局第一警察隊移送臺
    灣宜蘭地方法院檢察署檢察官偵查起訴暨宜蘭縣警察局宜蘭
    分局及宜蘭縣警察局礁溪分局報告臺灣宜蘭地方法院檢察署
    檢察官移送併辦。
    理  由
一、上開事實，業據被告甲○○到庭供認不諱，被告所採尿液經
    送驗後呈嗎啡及安非他命陽性反應，復有慈濟大學醫學院濫
    用藥物檢驗中心及臺灣尖端先進生技醫藥股份有限公司所出
    具之檢驗總表2份及檢驗報告一份存卷，並有注射針筒2支及
    提撥管3 支扣案可佐，堪認被告之自白有與之相符之物證佐
    之，被告自白確與事實相符，足可採信。又被告前因施用毒
    品案件，經觀察、勒戒後，認無繼續施用毒品之傾向，經臺
    灣宜蘭地方法院檢察署檢察官於91年3 月10日以91年度毒偵
    緝字第7 號不起訴處分確定，復於93年間因施用第一級、第
    二級毒品案件，於93年12月31日經本院以93年訴字第494號
    分別判處有期徒刑8月、4月，定應執行刑為10月，並於94年
    1月17 日確定等情，則有上開不起訴處分書、法務部全國檢
    察官線上查詢刑案人犯在監所最新資料報表及臺灣高等法院
    被告全國前案紀錄表各一份在卷足考。本件事證已臻明確，
    被告犯行咸堪認定，皆應依法論科。
二、核被告甲○○之所為，係犯毒品危害防制條例第10條第1項
    、第2項之施用第一級、第二級毒品罪。其施用毒品前持有
    海洛因及安非他命之行為，已分別為施用之高度行為所吸收
    ，均不另論罪。又其同時將海洛因及安非他命置於玻璃球中
    加熱吸用，乃以一行為同時觸犯毒品危害防制條例第10條第
    1項、第2項之施用第一級毒品及第二級毒品等二罪名，應依
    刑法第55條想像競合犯之規定，從一重之毒品危害防制條例
    第10條第1 項施用第一級毒品罪處斷。其先後多次同時吸用
    海洛因及安非他命抵癮之犯行，則因施用之時間緊接，方法
    相同，觸犯構成要件相同之罪，顯係基於概括犯意為之，應
    依刑法第56條連續犯之規定，論以連續施用第一級毒品之一
    罪並依法加重其刑。又移送併案部分（94年毒偵字第476、5
    86號），雖未據檢察官起訴，惟該部分事實與前開起訴部分
    有連續犯之裁判上一罪關係，為起訴效力所及，本院自應一
    併審究，附此說明。審酌被告歷經數次矯治程序後，仍再有
    施用海洛因及安非他命抵癮之舉，顯見涉癮已深，而有對之
    處以較長刑期俾求隔離戒毒之必要；惟念其坦承犯行，態度
    尚佳，及其犯罪動機、目的、手段、素行及施用毒品對社會
    治安造成之潛在危險性甚大等一切情狀，爰量處如主文所示
    之刑，以資警懲。扣案注射針筒2支及提撥管3支為被告所有
    ，均為供施用毒品所用，業據被告於本院供述屬實，應依刑
    法第38條第1項第2款之規定沒收之。
 據上論斷，應依刑事訴訟法第273條之1第1項、第299條第1項前
段，毒品危害防制條例第10條第1項、第2項，刑法第11條前段、
第55條、第56條、第38條第1項第2款，判決如主文。
本案經檢察官吳慧蘭到庭執行職務
中　　華　　民　　國　　94　　年　　6 　　月　　22　　日
                       刑事第二庭法  官  李毓華
以上正本證明與原本無異。
如不服本判決，應於判決送達後10日內，向本院提出上訴狀。（
需附繕本）
                                 書記官　陳蒼仁
中　　華　　民　　國　　94　　年　　6 　　月　　22　　日
附錄法條：
毒品危害防制條例第10條
施用第一級毒品者，處 6 月以上 5 年以下有期徒刑。
施用第二級毒品者，處 3 年以下有期徒刑。
